【裁判字號】    92,上易,2796
【裁判日期】    921128
【裁判案由】    竊盜等
【裁判全文】
臺灣高等法院刑事判決                          九十二年度上易字第二七九六號
    上  訴  人
    即  被  告  乙○○
                甲○○
右上訴人因竊盜等案件，不服臺灣新竹地方法院九十二年度易字第一九四號，中華民
國九十二年七月十八日第一審判決（起訴案號：臺灣新竹地方法院檢察署九十一年度
偵字第二八一○號、第三五七七號、第三八九○號、第四二九七號），提起上訴，本
院判決如左：
    主  文
上訴駁回。
    事實及理由
一、本案經本院審理結果，認第一審以上訴人即被告乙○○犯刑法第三百四十六條第
    一項之恐嚇取財罪，判處有期徒刑二年六月，以上訴人即被告甲○○犯同法條之
    幫助恐嚇取財罪，判處有期徒刑四月，並對被告甲○○諭知易科罰金折算之標準
    為三百元折算一日，並依刑法第三十八條第一項第二款宣告沒收扣案之扳手、行
    動電話、郵政存簿、存金簿、印章等，其認事用法及量刑均無不當，應予維持，
    並引用第一審判決書記載之事實、證據及理由（如附件關於被告乙○○、甲○○
    部分）。
二、被告乙○○上訴意旨以：同案被告巫紹君判無罪不公平云云；惟查，同案被告巫
    紹君經原審判決無罪理由已於原審判決詳為敘明（如附件關於被告乙○○部分）
    ，檢察官就該部分並未提上訴，被告乙○○並未提出任何關於被告巫紹君共同犯
    罪之積極證據供本院參酌，是其空言被告巫紹君有共同犯罪，並稱原審量刑過重
    ，為無理由，應予駁回。
三、被告甲○○上訴意旨以：伊對於被告乙○○等人犯行完全不知情云云；惟查，被
    告甲○○始終無法舉出其所辯稱將其郵局帳戶借予綽號「小海」之人之詳細姓名
    、年籍及任何資料供本院查證，再據被告供稱：綽號「小海」之人係在電動玩具
    電認識，不知其住處及職業之情，顯見被告與「小海」之人並不熟識，其竟任意
    將與自己有切身利害關係之郵局帳戶借予不熟識之人，事後復接受邀宴之招待，
    足見其有幫助他人為不法行為之認知，其空言否認知悉被告乙○○等人之犯行，
    為無理由，應予駁回。
據上論結，應依刑事訴訟法第三百七十三條、第三百六十八條，判決如主文。
本案經檢察官劉永清到庭執行職務。
中      華      民      國    九十二    年    十一    月    二十八      日
                              臺灣高等法院刑事第二十庭
                                  審判長法  官  葉  麗  霞
                                        法  官  陳  晴  教
                                        法  官  李  春  地
右正本證明與原本無異。
不得上訴。
                                        書記官  柳  秋  月
中      華      民      國    九十二    年    十一    月    二十八      日
附錄：本案論罪科刑法條全文
中華民國刑法第三百四十六條第一項
意圖為自己或第三人不法之所有，以恐嚇使人將本人或第三人之物交付者，處六月以
上五年以下有期徒刑，得併科一千元以下罰金。


司法院資訊處製作；財團法人民間司法改革基金會備份。
